【裁判字號】    99,訴,1414
【裁判日期】    990930
【裁判案由】    毒品危害防制條例
【裁判全文】
臺灣臺北地方法院刑事判決              99年度訴字第1414號
公  訴  人  臺灣臺北地方法院檢察署檢察官
被      告  甲○○
上列被告因違反毒品危害防制條例案件，經檢察官提起公訴（九
十九年度毒偵字第二六九八號），被告於準備程序中先就被訴事
實為有罪之陳述，經本院告以簡式審判之旨，並聽取當事人之意
見後，本院合議庭裁定行簡式審判程序後，本院判決如下：
    主  文
甲○○施用第一級毒品，累犯，處有期徒刑玖月。又施用第二級
毒品，累犯，處有期徒刑玖月。應執行刑有期徒刑壹年肆月。
    事  實
一、甲○○前於(一)民國八十九年間，因施用第二級毒品安非他命
    （下稱安非他命）而犯違反毒品危害防制條例案件，經臺灣
    苗栗地方法院（下稱苗栗地院）以八十九年度毒聲字第一０
    ０二號裁定送觀察、勒戒後，認無繼續施用毒品之傾向，於
    八十九年九月十四日執行完畢釋放出所，並經臺灣苗栗地方
    法院檢察署（下稱苗栗地檢署）檢察官於同日以八十九年度
    毒偵緝字第三七七號不起訴處分書為不起訴處分確定在案。
    復於(二)九十五年十一月間，因施用第一級毒品海洛因（下稱
    海洛因）及安非他命而犯違反毒品危害防制條例案件，經苗
    栗地院以九十五年度訴字第一一四號判決，就施用海洛因犯
    行部分，判處有期徒刑六月，就施用安非他命犯行部分，判
    處有期徒刑六月，應執行有期徒刑十月；再於(三)九十六年三
    月間，因施用安非他命而犯違反毒品危害防制條例案件，經
    苗栗地院以九十六年度易字第一０五號判決判處有期徒刑八
    月，上開(二)、(三)案件確定後，經苗栗地院以九十六年度聲減
    字第五五八號裁定減刑並定應執行有期徒刑九月確定；又於
    (四)九十六年七月間，因施用海洛因及安非他命而犯違反毒品
    危害防制條例案件，經苗栗地院以九十六年度訴字第三九三
    號判決，就施用海洛因兩次犯行部分，各判處有期徒刑八月
    ，就施用安非他命兩次犯行部分，各判處有期徒刑五月，應
    執行有期徒刑二年，經苗栗地院以九十六年度聲減字第一四
    八三號裁定減刑並定應執行刑有期徒刑一年確定後，乃接續
    上開(二)、(三)案件執行，嗣於九十七年六月十七日縮短刑期假
    釋出監，假釋期間於九十七年十一月十六日屆滿，假釋期間
    屆滿未經撤銷假釋，視為執行完畢。
二、甲○○於九十八年三月三十一日上午八、九時許，在其位於
    苗栗縣苗栗市○○路一六八號之住處內，先基於施用海洛因
    之犯意，將海洛因摻入香菸內點燃後施用之方式，施用海洛
    因一次後，旋基於施用第二級毒品甲基安非他命（下稱甲基
    安非他命）之犯意，以甲基安非他命置入吸食器內點火燻烤
    後，將所產生之煙霧吸入體內之方式，施用甲基安非他命一
    次。嗣於同日下午二時十五分許，為警持苗栗地院法官核發
    之搜索票，前往苗栗縣公館鄉○○村○○路館華巷二一之六
    號執行搜索時，甲○○適在該處，乃接受調查，經警採集其
    尿液送驗發現呈嗎啡及甲基安非他命陽性反應，而知甲○○
    有上開施用海洛因及甲基安非他命之犯行。
三、案經苗栗縣警察局苗栗分局報告苗栗地檢署檢察官函請臺灣
    高等法院檢察署檢察長函轉臺灣臺北地方法院檢察署檢察官
    偵查起訴。
    理  由
一、證據之認定：
    上開事實二之部分，有被告甲○○於前述時地為警查獲，經
    警採集其尿液送中山醫學大學附設醫院檢驗科藥物檢測中心
    以免疫學分析法初步檢驗及氣相層析質譜分析法確認檢驗，
    結果發現有嗎啡及甲基安非他命陽性反應之尿液檢驗報告一
    紙附卷足憑（苗栗地檢署九十九年度毒偵字第九一七號卷第
    三十頁參照），且被告對上開事實二之部分於本院九十九年
    九月二十四日審理時供承不諱（本院卷第二九頁參照），是
    依前開尿液檢驗報告一紙之補強證據已足資擔保被告於本院
    審理中所為之上開任意性自白具有相當程度之真實性，而得
    確信被告前述自白之犯罪事實確屬真實，從而自得依被告前
    述自白及該補強證據認定被告確有為前述施用海洛因及甲基
    安非他命各一次之犯行，本件事證明確，被告之犯行堪以認
    定。
二、論罪科刑之法律適用：
  (一)核被告甲○○所為，係犯毒品危害防制條例第十條第一項之
    施用第一級毒品罪及同條第二項之施用第二級毒品罪。其施
    用海洛因及甲基安非他命前後分別持有海洛因及甲基安非他
    命之低度行為，應分別為施用海洛因及甲基安非他命之高度
    行為所吸收，不另論罪。又其所犯施用第一級毒品罪及施用
    第二級毒品罪，犯意個別，罪名不同，應分論併罰之。
  (二)查被告有如事實一之(二)至(四)部分所載之犯罪科刑執行情形，
    有臺灣高等法院被告全國前案紀錄表一份及被告所犯前開案
    件之判決書、裁定書等件在卷可稽，其前受有期徒刑執行完
    畢，於五年以內故意再犯本件有期徒刑以上之罪，為累犯，
    應依刑法第四十七條第一項之規定，加重其刑。
  (三)爰審酌被告於毒品危害防制條例公布生效後曾由苗栗地院裁
    定送觀察勒戒，並由苗栗地檢署檢察官為不起訴處分確定（
    本院卷附苗栗地檢署八十九年度毒偵緝字第三七七號不起訴
    處分書參照），顯見其未因前所受觀察勒戒之處分而決心改
    過及其智識程度、品行、犯後尚能坦承犯行、態度良好等一
    切情狀，分別量處如主文所示之刑，並定其應執行之刑。
據上論斷，應依刑事訴訟法第二百七十三條之一第一項、第二百
九十九條第一項前段，毒品危害防制條例第十條第一項、第二項
，刑法第十一條前段、第五十一條第五款、第四十七條第一項，
判決如主文。
本案經檢察官王巧玲到庭執行職務。
中    華    民    國    99    年    9     月    30    日
                  刑事第九庭    法  官  林怡秀
以上正本證明與原本無異。
如不服本判決應於收受送達後10日內向本院提出上訴書狀，並應
敘述具體理由；其未敘述上訴理由者，應於上訴期間屆滿後20日
內向本院補提理由書（均須按他造當事人之人數附繕本）「切勿
逕送上級法院」。
                                書記官  高心羽
中    華    民    國    99    年    9     月    30    日
附錄本案論罪科刑法條全文：
毒品危害防制條例第十條：
施用第一級毒品者，處六月以上五年以下有期徒刑。
施用第二級毒品者，處三年以下有期徒刑。

司法院資訊處製作；財團法人民間司法改革基金會備份。
